【裁判字號】    97,訴,4487
【裁判日期】    971031
【裁判案由】    毒品危害防制條例
【裁判全文】
臺灣板橋地方法院刑事判決              97年度訴字第4487號
公  訴  人  臺灣板橋地方法院檢察署檢察官
被      告  甲○○
                    （現於臺灣臺北看守所另案羈押中）
上列被告因毒品危害防制條例案件，經檢察官提起公訴（97年度
毒偵字第7334號），於本院準備程序進行中，被告就被訴之事實
為有罪陳述，經告知被告簡式審判程序之旨，並聽取當事人之意
見後，裁定進行簡式審判程序判決如下：
    主  文
甲○○施用第一級毒品，累犯，處有期徒刑玖月，扣案海洛因壹
包（驗後淨重零點貳玖玖公克）沒收銷燬之；又施用第二級毒
品，累犯，處有期徒刑伍月。應執行有期徒刑壹年貳月，扣案之
海洛因壹包（驗後淨重零點貳玖玖公克）沒收銷燬之。
    事  實
一、甲○○前因施用毒品案件，經本院以92年度毒聲字第2505號
    裁定送觀察、勒戒後，認有繼續施用毒品之傾向，再經本院
    以93年度毒聲字第618 號裁定令入戒治處所施以強制戒治，
    於民國93年11月5 日停止戒治釋放，於94年4 月1 日執行期
    滿，並經台灣板橋地方法院檢察署檢察官以94年度戒毒偵字
    第176 號為不起訴處分確定。甲○○嗣因連續施用第一、二
    級毒品案件，經本院95年度訴緝字161 號、台灣高等法院95
    年度上訴字第3834號分別判決有期徒刑2 年、1 年2 月，應
    執行有期徒刑3 年確定，復據台灣高等法院以96年度聲減字
    第403 號裁定減刑暨定執行刑有期徒刑1 年6 月；另又因施
    用第一、二級毒品案件，經本院96年度訴字第706 號分別判
    決有期徒刑10月、6 月，應執行有期徒刑1 年2 月確定，該
    2 罪嗣經本院再以96年度聲減字第4465號裁定減刑後，並與
    前揭2 罪合併更定執行刑為有期徒刑2 年確定，而於97年7
    月2 日縮短刑期執行完畢。
二、詎其猶不知悔改，竟分別基於施用第一級毒品海洛因（以下
    稱海洛因）及施用第二級毒品甲基安非他命（以下簡稱甲基
    安非他命）之犯意，於97年8 月25日晚間7 時許，在臺北縣
    新莊市○○路895 之27號1 樓之住處，分別以將海洛因摻入
    香菸內點燃吸食，及將甲基安非他命放入玻璃球內用火燒烤
    成煙霧後吸取煙氣等方式，先後施用海洛因及甲基安非他命
    各1 次。嗣於隔日即8 月26日19時30分左右，在台北縣新莊
    市○○路883 巷3 號5 樓之友人住處為警查獲，並扣得海洛
    因1 包（驗後淨重0.2399公克），經警將對甲○○採取之尿
    液送請檢驗結果，發現安非他命類及鴉片類均呈陽性反應，
    而悉上情。
三、案經臺北縣政府警察局新莊分局報告臺灣板橋地方法院檢察
    署檢察官偵查起訴。
    理  由
一、按除被告所犯為死刑、無期徒刑、最輕本刑為3 年以上有期
    徒刑之罪或高等法院管轄第一審案件者外，於第一次審判期
    日前之準備程序進行中，被告先就被訴事實為有罪之陳述時
    ，審判長得告知被告簡式審判程序之旨，並聽取當事人、代
    理人、辯護人及輔佐人之意見後，裁定進行簡式審判程序，
    刑事訴訟法第273 條之1 第1 項定有明文。經核本件被告所
    犯係死刑、無期徒刑、最輕本刑為3 年以上有期徒刑以外之
    罪，其於準備程序中就被訴事實為有罪之陳述，經法官告知
    簡式審判程序之旨，並聽取公訴人、被告之意見後，本院爰
    依首揭規定，合議裁定由受命法官獨任進行簡式審判程序，
    合先敘明。
二、上揭事實，業據被告甲○○於本院訊問中坦承不諱，且被告
    為警查獲後所採集之尿液，經送臺灣檢驗科技股份有限公司
    以EIA 酵素免疫分析法初步檢驗，再以GC/MS 氣相層析質譜
    儀法確認檢驗結果，呈現鴉片類（海洛因）、安非他命類（
    甲基安非他命）陽性之反應乙節，有該公司97年9 月15日編
    號CH/2008/90014 號濫用藥物檢驗報告、姓名代碼對照表各
    1 紙附卷可稽，堪信其自白與事實相符。又被告前因施用毒
    品，經本院以92年度毒聲字第2505號裁定送觀察、勒戒後，
    認有繼續施用毒品之傾向，再經本院以93年度毒聲字第618
    號裁定令入戒治處所施以強制戒治，於93年11月5 日停止戒
    治釋放，在94年4 月1 日執行期滿，並經台灣板橋地方法院
    檢察署檢察官以94年度戒毒偵字第176 號為不起訴處分確定
    乙節，有卷附之臺灣高等法院被告前案紀錄表1 份為憑，是
    被告於前開強制戒治期滿釋放後之5 年以內，再犯本件施用
    毒品之罪，應依法論處。
三、核被告甲○○所為，係犯毒品危害防制條例第10條第1 項、
    第2 項之施用第一級毒品罪及施用第二級毒品罪。被告持有
    第一級、第二級毒品之犯行，分別為施用之高度行為所吸收
    ，均不另論罪。被告所犯上開二罪名，犯意各別，行為互殊
    ，應予分論併罰。又被告有事實欄所載之執行紀錄，有臺灣
    高等法院被告前案紀錄表在卷可稽，其於有期徒刑執行完畢
    後之5 年以內，再故意犯本件有期徒刑以上之罪，為累犯，
    應依法加重其刑。爰審酌被告屢犯毒品罪行不改，有事實欄
    所載之前案情形，且甫於施用毒品案件執行完畢出監後，旋
    即再犯本案，顯見其戒除毒癮之意志薄弱，無視於毒品對於
    自身健康之戕害及國家對於杜絕毒品犯罪之禁令，惟考量施
    用毒品者均具有相當程度之生理成癮性及心理依賴性，戒除
    不易，且犯罪心態與一般刑事犯罪之本質不同，非難性較低
    ，暨衡以其施用毒品之動機、犯罪後坦承犯行之態度、自承
    於本件為警查獲前係幫忙家人從事早餐店工作等一切情狀，
    分別量處如主文所示之刑，並定其應執行刑，以資懲儆。末
    者，扣案之乳白色粉末1 包，經送鑑定後，確實含有第一級
    毒品海洛因之事實，有交通部民用航空局航空醫務中心97年
    9 月9 日航藥鑑字第0974551 號毒品鑑定書1 份可考，故扣
    案之海洛因1 包（驗後淨重0.2399公克）係屬違禁物，不問
    屬犯人與否，應依毒品危害防制條例第18條第1 項前段之規
    定，併予諭知沒收銷燬之。至包裝上開毒品之外包裝袋1 只
    ，因與毒品於物理外觀上附合而難予析離，且如強予析離至
    完全無殘渣留存，將耗費相當之時間、人力與經費，於經濟
    上顯無實益，依社會一般通念，堪認該包裝袋已與查獲之毒
    品結合成為一體而無從強加析離，是上開毒品既屬毒品危害
    防制條例18條第1 項前段所規定之違禁物，其外包裝袋亦應
    併予沒收銷燬之，附此敘明。
據上論斷，應依刑事訴訟法第273 條之1 第1 項、第299 條第1
項前段，毒品危害防制條例第10條第1 項、第2 項、第18條第1
項前段，刑法第11條前段、第47條第1 項、第51條第5 款，判決
如主文。
本案經檢察官江祐丞到庭執行職務。
中    華    民    國    97    年    10    月    31    日
                  刑事第十八庭  法  官  邱景芬
以上正本證明與原本無異
如不服本判決應於送達後10日內向本院提出上訴狀
                                書記官  曾千庭
中    華    民    國    97    年    11    月    5     日
附錄本案論罪科刑法條全文
毒品危害防制條例第10條
施用第一級毒品者，處 6 月以上 5 年以下有期徒刑。
施用第二級毒品者，處 3 年以下有期徒刑。


司法院資訊處製作；財團法人民間司法改革基金會備份。
